最高法院刑事判決　　　　　　　　　　　　　　　八十七年度台上字第二九五六號
　　上　 訴　 人　台灣高等法院台南分院檢察署檢察官
　　上訴人即被告　丁○○　男
　　上　 訴　 人
　　即右被告配偶　乙○○　女
　　上訴人即被告　戊○○　男
　　　　　　　　　甲○○　男
　　右　 一　 人
　　選 任 辯護人　王正明律師
　　被　　　　告　丙○○　男
右上訴人等因被告等盜匪等罪案件，不服台灣高等法院台南分院中華民國八十七年六
月十二日第二審判決（八十七年度上重訴字第四八八號，起訴案號：台灣嘉義地方法
院檢察署八十六年度偵字第一一六○、一一六六、一五三一、一八六五、二二四六號
），提起上訴（被告戊○○部分係由原審依職權逕送本院審判，視為該被告已提起上
訴），本院判決如左：
    主  文
原判決關於丁○○、戊○○、甲○○部分撤銷，發回台灣高等法院台南分院。
其他上訴駁回。
    理  由
一撤銷發回部分
本件原判決論處上訴人即被告戊○○共同強劫殺人未遂罪刑及維持第一審論處上訴人
即被告丁○○、甲○○共同強劫殺人未遂罪刑部分之判決，固非無見。惟查：(一)原判
決於事實欄內係認定被告丁○○、甲○○、戊○○共同持有可供軍用之改造玩具手槍
三把及子彈十四顆，強劫殺害被害人呂政忠、李春月未遂等情（見原判決事實一之(二)
），惟於理由欄內就被告丁○○、甲○○、戊○○三人共同持有軍用槍彈部分，僅說
明甲○○係犯刑法第一百八十七條之意圖供犯罪之用而持有軍用槍彈罪，對於被告丁
○○、戊○○二人持有槍彈部分，何以未與甲○○成立共同正犯，且不予論罪，則未
置一詞加以說明，難謂無事實之記載與理由之論述不相適合之違背法令。(二)按得依懲
治盜匪條例第七條第二項諭知抵償被害人者，以因盜匪所得之財物變得之財產利益為
限。被告丁○○於民國八十六年三月十九日為警查獲時，經警同時扣得之ＲＧ－八四
七三號自用小客車一輛，雖據丁○○供稱：係伊以盜匪所得之贓款購得云云（見偵字
第一八六五號卷第五十五頁背面、第六十頁）。然依卷附台灣省公路局台中區監理所
南投監理站於八十六年十一月二十六日，以八六－四一八－二（一四四）號致第一審
法院函及其附件所載，該車原為陳榮輝所有，於八十六年三月十八日經過戶登記為李
永村所有（見一審卷第二八三、二八四頁）。是上開ＲＧ－八四七三號自用小客車既
非登記為本件被告等人所有，是否確為本件被告等人以盜匪所得之財物變得之財產利
益﹖為何在被告丁○○持有中﹖丁○○前揭供述是否確實無訛﹖均尚欠明瞭而仍有疑
義。原審未予詳查究明，遽為應予抵償被害人呂政忠之諭知，併有調查職責未盡及判
決理由不備之違法。被告丁○○、甲○○、戊○○三人及丁○○配偶乙○○上訴意旨
雖未指摘及此，惟以上均為本院依職權得調查之事項，應認原判決此部分有發回更審
之原因。
二上訴駁回（即被告丙○○）部分
按刑事訴訟法第三百七十六條所列各罪之案件，經第二審判決者，不得上訴於第三審
法院，法有明文。本件被告丙○○未經許可無故寄藏可發射子彈，具有殺傷力之改造
玩具手槍部分，原審係維持第一審依修正前槍彈藥刀械管制條例第十條第三項論處
罪刑之判決，核屬刑事訴訟法第三百七十六條第一款之案件。依首開說明，既經第二
審判決，自不得上訴於第三審法院。檢察官竟復提起上訴，顯為法所不許，應予駁回
。
據上論結，應依刑事訴訟法第三百九十七條、第四百零一條、第三百九十五條前段，
判決如主文。
中      華      民      國    八十七    年      九      月      三     日
                              日最高法院刑事第六庭
                                  審判長法官  黃  劍  青
                                        法官  劉  敬  一
                                        法官  林  增  福
                                        法官  邵  燕  玲
                                        法官  張  清  埤
      右正本證明與原本無異
                                              書  記  官
中      華      民      國    八十七    年      九      月     八       日
                                                                        Ｅ
